臺灣屏東地方法院民事判決
                                 111年度屏簡字第528號
原      告  姚凱綾  



被      告  孔佳鴻  
            鄭宇廷  
上列當事人間請求損害賠償事件，原告於刑事訴訟程序（111年
度金簡字第145號）提起附帶民事訴訟（111年度附民字第34號）
，經本院刑事庭移送前來，本院於民國111年11月3日言詞辯論終
結，判決如下：
    主      文
被告應給付原告新臺幣210,000元，及被告孔佳鴻自民國111年1
月26日起、被告鄭宇廷自民國111年1月28日起，均至清償日止，
按週年利率百分之5計算之利息。
本判決第一項得假執行，但被告如以新臺幣210,000元為原告預
供擔保，得免為假執行。
    事實及理由
一、本件被告均經合法通知，未於言詞辯論期日到場，核無民事
    訴訟法第386條各款所列情形，爰依原告聲請，由其一造辯
    論而為判決。
二、原告主張：被告均能預見提供銀行帳戶、金融卡及密碼予他
    人使用，極有可能遭詐欺集團利用作為人頭帳戶，便利詐欺
    集團用以向他人詐騙款項，且受詐騙人匯入款項遭提領後，
    即產生遮斷資金流動軌跡而逃避國家追訴、處罰之效果，二
    人仍基於幫助詐欺取財、幫助洗錢之不確定故意，於民國11
    0年5月間，被告孔佳鴻因缺錢而詢問被告鄭宇廷有無認識在
    收購銀行帳戶之人，被告鄭宇廷因知悉真實姓名年籍不詳、
    綽號「烏鴉」之人有在收購他人銀行帳戶，因而告知被告孔
    佳鴻「烏鴉」在通訊軟體微信(WE CHAT)之聯絡方法後，被
    告孔佳鴻便與「烏鴉」聯絡出賣其中國信託銀行屏東分局00
    0-0000000000000000帳戶（下稱系爭帳戶），並於110年5月
    某日，依「烏鴉」之指示，在高雄市鳳山區中國信託銀行鳳
    山分行辦理密碼變更及其系爭帳戶綁定其他帳戶後，在中國
    信託銀行鳳山分行附近，將該帳戶存摺及金融卡交付「烏鴉
    」所指派前來真實姓名年籍不詳綽號「浪子」之人，並取得
    出賣被告帳戶所得對價新臺幣（下同）4萬元。嗣某詐欺集
    團成員取得被告孔佳鴻上述中信帳戶之存摺、金融卡及密碼
    後，即共同意圖為自己不法之所有，基於詐欺取財、洗錢之
    犯意聯絡，先由詐欺集團內真實姓名不詳之人，於110年4月
    間在FACEBOOK網路社群軟體張貼投資外匯之訊息，原告依上
    載聯絡方式與詐欺集團內成員之FACEBOOK帳號聯繫後，旋加
    入LINE通訊軟體ID為「MetrTrader4」之帳號，並依該帳號
    指示下載「MetrTrader4」之APP，致原告陷於錯誤，先後於
    110年5月28日15時33分許、110年6月2日20時54分許，分別
    匯款130,000元、80,000元至被告孔佳鴻之中信帳戶內，旋
    遭詐欺集團成員提領殆盡，而受有210,000元之損害。為此
    ，爰依侵權行為之法律關係，提起本件訴訟等語，並聲明：
    ㈠被告應給付原告210,000元，及自起訴狀繕本送達翌日起至
    清償日止，按週年利率5％計算之利息。㈡願供擔保請准宣告
    假執行。
三、被告均未於言詞辯論期日到場，亦未提出書狀作何答辯或陳
    述。
四、得心證之理由：
　㈠經查，被告鄭宇廷於上開時間介紹真實姓名年籍不詳、綽號
    「烏鴉」之人收購被告孔佳鴻之系爭帳戶，並提供「烏鴉」
    於通訊軟體微信(WE CHAT)之聯絡方法，將系爭帳戶出售予
    「烏鴉」，先依「烏鴉」指示辦理帳戶密碼變更、綁定其他
    帳戶後，復將系爭帳戶存摺、金融卡交付真實姓名年籍不詳
    、綽號「浪子」之人。嗣上開二人所屬詐欺集團取得系爭帳
    戶後，即意圖為自己不法之所有，基於詐欺取財及洗錢之犯
    意，以原告主張之詐欺方式使原告陷於錯誤，於上揭時、地
    匯款100,000元至系爭帳戶內，再由上開詐欺集團使用系爭
    帳戶之網路銀行將該等款項轉出等情，有被告鄭宇廷與「烏
    鴉」間之對話截圖照片、110年5月28日匯出匯款憑證、原告
    之警詢筆錄、原告所有國泰世華網路銀行台幣帳戶明細、對
    話截圖在卷可佐（見110年度軍偵字第76號卷第19至51頁；
    蘆洲分局警卷第15至16、115至118、131至138頁），且被告
    已於相當時期受合法通知，既未於言詞辯論期日到場，復未
    提出任何書狀爭執，依民事訴訟法第436條之23、第436條第
    2項、第280條第3項前段準用同條第1項前段規定，視同自認
    ，堪信為真實。
　㈡按因故意不法侵害他人之權利者，負損害賠償責任；數人共
    同不法侵害他人之權利者，連帶負損害賠償責任；幫助人，
    視為共同行為人，此觀民法第184條第1項前段、第185條第1
    項前段、第2項規定甚明。又共同侵權行為人間不以有意思
    聯絡為必要，茍各行為人之行為均為損害之共同原因，即所
    謂行為關聯共同，亦足成立共同侵權行為，而應就被害人之
    全部損害負賠償責任。查被告基於幫助詐欺取財及洗錢之不
    確定故意，先由被告鄭宇廷提供被告孔佳鴻詐欺集團成員「
    烏鴉」之聯絡資訊，再由被告孔佳鴻依「烏鴉」指示變更系
    爭帳戶密碼、綁定帳戶後，將系爭帳戶之存摺、金融卡交予
    詐欺集團成員，供詐欺集團成員以該門號與他人之身分證件
    申辦系爭帳戶，再以LINE聯繫原告、對原告施以詐術，致原
    告受騙後依指示匯款至系爭帳戶中，再由該詐欺集團成員提
    領該詐騙款項，被告上開行為已幫助該詐欺集團成員實現對
    原告詐欺取財之結果，此與原告所受損害間，具有相當因果
    關係，揆諸前揭說明，被告2人應連帶負損害賠償責任，惟
    原告僅請求被告共同給付210,000元，係屬原告基於處分權
    主義所為決定，其請求未逾上開範圍，應屬可採。是原告請
    求被告共同給付210,000元，為有理由，應予准許。
　㈢末按遲延之債務，以支付金錢為標的者，債權人得請求依法
    定利率計算之遲延利息；應付利息之債務，其利率未經約定
    ，亦無法律可據者，週年利率為百分之5；給付無確定期限
    者，債務人於債權人得請求時，經其催告而未為給付，自受
    催告時起，負遲延責任。其經債權人起訴而送達訴狀，或依
    督促程序送達支付命令，或為其他相類之行為者，與催告有
    同一之效力，民法第233條第1項前段、第203條、第229條第
    2項分別定有明文。本件原告請求被告賠償損害，係以支付
    金錢為標的，是原告請求被告給付自起訴狀繕本送達（於11
    1年1月25日送達被告孔佳鴻、111年1月27日送達被告鄭宇廷
    ，見附民卷第25、27頁送達證書）翌日，即被告孔佳鴻自11
    1年1月26日起、被告鄭宇廷自111年1月28日，均至清償日止
    ，起至清償日止，按週年利率5％計算之利息，為有理由，應
    予准許。
五、綜上所述，原告依侵權行為之法律關係，請求被告給付210,
    000元，及被告孔佳鴻自111年1月26日起、被告鄭宇廷自111
    年1月28日，均至清償日止，按週年利率5％計算之利息，為
    有理由，應予准許；其逾此部分之請求則無理由，應予駁回
    。
六、本件原告勝訴部分係就民事訴訟法第427條第1項訴訟適用簡
    易程序所為被告敗訴之判決，應依職權宣告假執行，並依同
    法第436條第2項準用第392條第2項規定，依職權宣告被告於
    預供擔保後，得免為假執行。原告就勝訴部分所為宣告假執
    行之聲請，僅在促使法院為此職權之行使，本院自不受其拘
    束，仍應逕依職權宣告假執行，惟此部分聲請既已依職權宣
    告，無再命原告提供擔保之必要，故不另為准駁之諭知。
七、本件事證已臻明確，原告其餘陳述及攻擊防禦方法核與判決
    結果不生影響，爰不逐一論述，附此敘明。
八、本件係刑事附帶民事訴訟裁定移送民事庭審理，依刑事訴訟
    法第504條第2項之規定，免納裁判費，且本件未再支出其他
    訴訟費用，故無庸為訴訟費用負擔之諭知。
中　　華　　民　　國　　111 　年　　11　　月　　24　　日
                  屏東簡易庭  法  官  彭聖芳
正本係照原本作成。
如對判決上訴，須於判決送達後20日內向本院提出上訴狀，其未
表明上訴理由者，應於提出上訴後20日內向本院補提理由書狀（
均須按他造當事人之人數附繕本）。
如委任律師提起上訴者，應一併繳納上訴審裁判費。
中　　華　　民　　國　　111 　年　　11　　月　　24　　日
                              書記官　謝鎮光